【裁判字號】    98,聲,159
【裁判日期】    980615
【裁判案由】    返還提存物
【裁判全文】
臺灣苗栗地方法院民事裁定               98年度聲字第159號
聲  請  人  合作金庫商業銀行股份有限公司
法定代理人  丙○○
代  理  人  甲○○
相  對  人  乙○○
                      巷3號7.
上列聲請人聲請返還提存物事件，本院裁定如下：
    主  文
本院九十三年度存字第二一八號提存事件，聲請人所提存之中央
政府重大交通建設公債八十六年度甲類第十期債券，面額新臺幣
伍拾萬元，准予返還。
聲請程序費用由相對人負擔。
    理  由
一、按訴訟終結後，供擔保人證明已定20日以上之期間，催告受
    擔保利益人行使權利而不行使者，法院應依供擔保人之聲請
    ，以裁定命返還提存物；民事訴訟法第104 條第1 項第3 款
    定有明文。另依同法第106 條，前開規定於其他依法令供訴
    訟上之擔保者準用之。
二、本件聲請意旨略以：聲請人（於民國95年5 月1 日與中國農
    民銀行股份有限公司合併，概括承受前者之權利義務）與相
    對人間請求清償借款事件，聲請人前遵本院89年度裁全字第
    923 號民事裁定，為擔保假扣押之執行，曾提供台灣中小企
    業銀行88年第3 期乙券金融債券3 紙（面額共為新臺幣300,
    000 元）為擔保，經本院89年度存字第750 號事件提存後，
    聲請本院89年度執全字第686 號假扣押事件實行假扣押在案
    。嗣聲請人先後聲請本院91年度聲字第7 號、92年度聲字第
    370 號裁定准予變換提存物，最終以本院93年度存字第218
    號擔保提存事件，提存如主文第1 項所示之債票1 紙，面額
    計50萬元在案。茲因上開假扣押標的業經本院95年度執字第
    4639號強制執行事件拍定而告終結，聲請人並向本院聲請催
    告行使權利（97年度聲字第464 號），定20日以上期間催告
    相對人行使權利，惟相對人逾期而未行使權利，為此聲請返
    還擔保金等語。
三、查聲請人前開主張，業據其提出本院89年度裁全字第923 號
    民事裁定、91年度聲字第7 號裁定暨確定證明書、91年度存
    字第264 號提存書、92年度聲字第370 號裁定暨確定證明書
    、97年度聲字第464 號民事裁定、98年4 月1 日苗院燉民睦
    97聲464 字第08923 號民事庭通知、93年度存字第218 號提
    存書等件為證（卷第7 至21頁）；並經本院依職權調取上開
    卷宗及本院89年度存第750 號、89年度執全字第686 號及95
    年度執全字第4639號卷宗核閱屬實。而相對人未於所定期間
    內為損害賠償之請求，亦經臺灣臺北地方法院函覆及本院分
    案人員查明在卷（卷第23、25頁）。是聲請人之聲請，核與
    前揭規定相符，為有理由，應予准許。
四、依民事訴訟法第95條、第78條，裁定如主文。
中    華    民    國    98    年    6     月    15    日
                  民事庭法  官  黃怡玲
以上正本係照原本作成。
如不服本裁定應於送達後10日向本院提出抗告狀，並繳納抗告費
新台幣1,000元。
                        書記官  孫銘宏
中    華    民    國    98    年    6     月    15    日


司法院資訊處製作；財團法人民間司法改革基金會備份。
